臺灣彰化地方法院刑事判決　　　　　　　　　　　　　九十三年度交訴字第五四號
　　公　訴　人　臺灣彰化地方法院檢察署檢察官
　　被　　　告　甲○○
右列被告因公共危險案件，經檢察官提起公訴（九十三年度偵緝字第一二六號），本
院依簡式審判程序判決如左：
    主      文
甲○○服用酒類，不能安全駕駛動力交通工具而駕駛，處拘役伍拾日，如易科罰金，
以佰元折算壹日。又駕駛動力交通工具肇事，致人受傷而逃逸，處有期徒刑柒月。
均緩刑年。
    事      實
一、甲○○自民國九十二年十一月十七日下午三時起，在彰化縣八卦山區與友人飲用
    米酒後，明知已達於不能安全駕駛動力交通工具之程度，竟仍執意於同日下午五
    時許駕駛車牌號碼ＮＭ─七八二二號自用小客車外出，並沿彰化縣彰化巿南郭路
    由東往西方向行駛。嗣於同日下午五時四十分許，甲○○駕車行經彰化縣彰化巿
    南郭路一段一一七號前時，因飲酒過量影響其正常操控車輛之能力，不慎擦撞正
    欲徒步穿越道路之彰化高商學生丙○○、乙○○，彼等二人因而受撞倒地，致丙○○受有臀部、右腳踝挫傷等傷害，乙○○則受有手臂擦傷之傷害（均未達於無
    自救能力之程度，甲○○涉嫌過失傷害部分，由檢察官另為不起訴處分確定）。
    詎甲○○於肇事後，竟未停車查看丙○○、乙○○二人傷勢或採取救護措施，亦
    未向警察機關報告處理，隨即駕車駛離現場而逃逸，嗣經在場之彰化高商教官王
    長生記下肇事車輛車號後，報警循線查獲上情，而甲○○經警通知後，遲至同日
    晚間九時五十分許，始前往彰化縣警察局彰化分局八卦山派出所接受員警詢問，
    並測得其酒精濃度呼氣測試值為每公升零點八五毫克。
二、案經彰化縣警察局彰化分局報請臺灣彰化地方法院檢察署檢察官偵查起訴。
    理      由
一、本件被告甲○○於準備程序中，先就右揭犯罪事實為有罪之陳述，且所犯係死刑
    、無期徒刑、最輕本刑為三年以上有期徒刑以外之罪，經本院合議庭依刑事訴訟
    法第二百七十三條之一第一項之規定，裁定由法官一人獨任進行簡式審判程序，
    先此敘明。
二、右揭事實，業據被告甲○○於本院審理時坦承不諱，並經證人丙○○、乙○○、
    王長生證述車禍發生及被告駕車逃逸經過綦詳，復有酒精濃度檢驗報告單一紙、
    道路交通事故調查報告表及現場圖一份、照片一張、診斷證明書二份附卷可稽，
    足徵被告前揭自白應與實情相符。再參諸德國、美國之認定標準，對於酒精濃度
    呼氣已達每公升零點五五毫克以上，肇事率為一般正常人之十倍，認為已達「不
    能安全駕駛」之標準；至於上揭數值以下之行為，如輔以其他客觀事實得作為「
    不能安全駕駛」之判斷時，亦應依刑法第一百八十五條之三之規定移送法辦處以
    刑罰，法務部八十八年五月十八日法檢字第００一六六九函釋甚明。被告於肇
    事後接受員警進行酒精濃度測試，並測得其呼氣中所含酒精濃度為每公升零點八
    五毫克，顯已超逾前揭標準數值甚多。況被告駕車當時對於前方步行穿越道路之
    行人毫無警覺，迥異於一般駕駛人之正常行為反應，堪認被告當時已達於不能安
    全駕駛動力交通工具之程度。本案事證已臻明確，被告犯行至堪認定。
三、核被告甲○○於飲用酒類後，已達於不能安全駕駛動力交通工具之程度，竟猶執
    意駕車外出，且於肇事致人受傷後未予救援即駕車加速逃逸，所為係犯刑法第一
    百八十五條之三之服用酒類重大違背安全駕駛罪，及第一百八十五條之四之駕車
    肇事致人受傷逃逸罪。被告上開所犯二罪間，犯意個別，行為互殊，應予分論併
    罰。爰審酌被告明知自己飲酒後，精神狀態已受相當影響，僅圖一己往來交通之
    便，率爾駕駛車輛外出，對於道路公共安全已生顯著之危險；且被告於不僅於肇
    事後駕車逃離現場，在警詢時更飾詞否認肇事逃逸犯罪，冀圖逃避刑責，犯後態
    度尚有可議；惟念及被告終能於本院審理時坦承犯行，且已取得證人丙○○、乙○○之諒解，應非全無悔過之意，及其犯罪手段、酒醉程度、具有國中肄業學歷
    之智識程度等一切情狀，分別量處如主文所示之刑，併就所處拘役部分諭知易科
    罰金之折算標準，以示懲儆。又被告前未曾受有期徒刑以上刑之宣告，有刑案資
    料查註紀錄表及臺灣高等法院被告全國前案紀錄表在卷可按，其經此教訓，當知
    警惕，應無再犯之虞，本院審酌上情，認主文所宣告之刑，以暫不執行為宜，爰
    併宣告緩刑三年，以啟自新。
據上論斷，應依刑事訴訟法第二百七十三條之一第一項、第二百九十九條第一項前段
，刑法第一百八十五條之三、第一百八十五條之四、第四十一條第一項前段、第七十
四條第一款，罰金罰鍰提高標準條例第二條，判決如主文。
本案經檢察官陳德芳到庭執行職務。
中    華    民    國    九十三      年      六      月      二十八      日
                                臺灣彰化地方法院交通法庭
                                    法      官  高  文  崇
右正本證明與原本無異。
如不服本判決，應於判決送達後十日內向本院提出上訴狀( 須附繕本 )。
告訴人或被害人對於判決如有不服具備理由請求檢察官上訴者，其上訴期間之計算係
以檢察官收受判決正本之日期為準。
                                    法院書記官  謝  志  鑫
中    華    民    國    九十三      年      七      月        五        日
刑法第一百八十五條之三：
服用毒品、麻醉藥品、酒類或其他相類之物，不能安全駕駛動力交通工具而駕駛者，
處一年以下有期徒刑、拘役或三萬元以下罰金。
刑法第一百八十五條之四：
駕駛動力交通工具肇事，致人死傷而逃逸者，處六月以上五年以下有期徒刑。
